pt-BR: Itens incluídos com o colchonete: Cobertor embutido; Travesseiro embutido; Alça de transporte; Cobertor removível; Travesseiro removível; Nenhum; Sacos para armazenamento; Cinta; Outro
pl: Zestaw maty do spania: Z dołączonym kocykiem; Z dołączoną poduszką; Uchwyt do przenoszenia; Z odpinanym kocykiem; Z odpinaną poduszką; Brak; Torba do przechowywania; Pasek; Pozostałe
hr-HR: Uključeni proizvodi za podloge za spavanje i odmor: Priložena deka; Priloženi jastuk; Ručka za nošenje; Odvojiva deka; Odvojivi jastuk; Nema; Vrećica za pohranu; Na zatezanje; Ostalo
fr: Articles inclus avec le tapis de sieste: Couverture attachée; Oreiller intégré; Poignée de transport; Couverture amovible; Oreiller amovible; Aucune; Sac de rangement; Avec sangle; Autre
pt-PT: Itens incluídos no colchão de chão: Cobertor incorporado; Almofada incorporada; Alça de transporte; Cobertor amovível; Almofada amovível; Nenhum; Sacos de conservação; Alça; Outro
vi: Các món đồ đi kèm thảm ngủ trưa: Chăn gắn liền; Gối gắn liền; Tay cầm để xách; Chăn có thể tháo rời; Gối có thể tháo rời; Không có; Túi bảo quản; Dây đai; Khác
el: Περιλαμβανόμενα είδη στο στρωματάκι ύπνου: Συνημμένη κουβέρτα; Συνημμένο μαξιλάρι; Λαβή μεταφοράς; Αποσπώμενη κουβέρτα; Αποσπώμενο μαξιλάρι; Καμία; Σάκος αποθήκευσης; Λουρί; Άλλο
fi: Toimitukseen sisältyvät torkkualustan tuotteet: Kiinnitetty peitto; Kiinnitetty tyyny; Kantokahva; Irrotettava peitto; Irrotettava tyyny; Ei mitään; Säilytyspussi; Hihna; Muu
lt-LT: Miego kilimėlio rinkinio sudėtis: Prisegta antklodė; Pritvirtinta pagalvė; Nešiojama rankena; Nuimama antklodė; Nuimama pagalvė; Nėra; Laikymo maišeliai; Užsegamas; Kita
de: Inbegriffene Schlafmattenartikel: Angeschlossene Decke; Angenähtes Kissen; Tragegriff; Abnehmbare Decke; Abnehmbares Kissen; Keine; Aufbewahrungsbeutel; Gurt; Sonstiges
ko: 낮잠 매트 포함 품목: 일체형 담요; 일체형 베개; 휴대용 손잡이; 분리형 담요; 분리형 베개; 없음; 수납 가방; 스트랩; 기타
th: รายการสิ่งของที่มาพร้อมกับที่นอนพกพา: ผ้าห่มติดในตัว; หมอนติดในตัว; หูหิ้ว; ผ้าห่มถอดออกได้; หมอนถอดออกได้; ไม่มี; ถุงเก็บของ; สายรัด; อื่นๆ
ro-RO: Articole incluse în saltea: Pătură atașată; Pernă atașată; Mâner de transport; Pătură detașabilă; Pernă detașabilă; Niciunul; Sac de depozitare; Curea; Altele
nb: Inkluderte produkter i sovematte: Vedlagt teppe; Vedlagt pute; Bærehåndtak; Avtakbart teppe; Avtakbar pute; Ingen; Oppbevaringsposer; Stropp; Annet
ja: お昼寝マットの付属アイテム: 付属ブランケット; 付属ピロー; キャリーハンドル; 取り外し可能ブランケット; 取り外し可能ピロー; なし; 収納袋; ストラップ; その他
zh-TW: 午睡墊包含品項: 附毯子; 附枕頭; 提把; 可拆式毯子; 可拆式枕頭; 無; 收納袋; 綁帶; 其他
sk-SK: Podložka na spanie je súčasťou balenia: Pripojená prikrývka; Pripojený vankúš; Rukoväť na prenášanie; Odnímateľná prikrývka; Odnímateľný vankúš; Žiadne; Skladovacie vrecká; Popruh; Iné
es: Artículos incluidos con la colchoneta para siesta: Manta incluida; Almohada incluida; Asa de transporte; Manta extraíble; Almohada extraíble; Ninguno; Bolsa de almacenamiento; Correa; Otros
hu: A napozómatrac benne van az árban: Mellékelt takaró; Mellékelt párna; Hordfogantyú; Levehető takaró; Levehető párna; Egyik sem; Tárolótáska; Szíj; Egyéb
sl-SI: Priloženi izdelki za podglodo za dnevni počitek: Priložena odeja; Priložena blazina; Ročaj za prenašanje; Snemljiva odeja; Snemljiva blazina; Brez; Vrečke za shranjevanje; S paščkom; Druga
zh-CN: 包含的午休息垫物品: 固定式毯子; 固定式枕头; 提手; 可拆卸毯子; 可拆卸枕头; 无; 收纳袋; 背带; 其他
ru: Комплект поставки коврика для сна: Прикрепленное одеяло; Прикрепленная подушка; Ручка для переноски; Съемное одеяло; Съемная подушка; Нет; Сумки для хранения; Ремешок; Другое
cs: Součásti balení tenké matrace: Přišitá přikrývka; Přišitý polštář; Ucho pro přenášení; Odnímatelná přikrývka; Odnímatelný polštář; Žádné; Taška/pouzdro na skladování; Popruhy; Jiné
tr: Uyku matına dahil olan ürünler: Ekli battaniye; Sabit yastık; Taşıma yeri; Çıkarılabilir battaniye; Çıkarılabilir yastık; Yok; Saklama torbası; Kayış; Diğer
en: Nap mat items included: Attached blanket; Attached pillow; Carry handle; Detachable blanket; Detachable pillow; None; Storage bag; Strap; Other
da: Liggeunderlag medfølger: Vedhæftet tæppe; Vedhæftet pude; Bærehåndtag; Aftageligt tæppe; Aftagelig pude; Ingen; Opbevaringstaske; Strop; Andet
nl: Inbegrepen bij slaapmat: Aangehechte deken; Bevestigd kussen; Draaghandvat; Afneembare deken; Afneembaar kussen; Geen; Opbergtas; Band; Overig
sv: Ingår i sovmatteset: Bifogad filt; Bifogad kudde; Bärhandtag; Avtagbar filt; Avtagbar kudde; Inga; Förvaringsväskor; Rem; Övrigt
it: Articoli inclusi nel tappetino per il riposino: Coperta attaccata; Cuscino attaccato; Maniglia per il trasporto; Coperta staccabile; Cuscino staccabile; Nessuna; Borsa; Cinghia; Altro
bg-BG: Включени артикули в комплекта за постелка за сън: Прикрепено одеяло; Прикрепена възглавница; Дръжка за носене; Сваляемо одеяло; Сваляема възглавница; Няма; Чанта за съхранение; Каишка; Друго